臺灣屏東地方法院刑事判決　　　　　　　100年度訴字第393號
公　訴　人　臺灣屏東地方法院檢察署檢察官
被　　　告　林詠昊
選任辯護人　曾慶雲律師
上列被告因違反毒品危害防制條例案件，經檢察官提起公訴（99
年度偵字第9221號），被告就被訴事實為有罪之陳述，經合議庭
裁定由受命法官獨任進行簡式審判程序，判決如下：
    主  文
林詠昊持有第二級毒品純質淨重貳拾公克以上，處有期徒刑貳年
，併科罰金新臺幣貳拾萬元，罰金如易服勞役，以新臺幣壹仟元
折算壹日。緩刑伍年，並應依執行檢察官之命令向指定之政府機
關、政府機構、行政法人、社區或其他符合公益目的之機構或團
體，提供貳佰肆拾小時之義務勞務，緩刑期間付保護管束。扣案
之第二級毒品甲基安非他命壹包（驗前純質淨重計玖佰肆拾貳點
伍玖公克；驗餘重計壹仟零貳點伍陸公克）沒收銷燬之。
    事  實
一、林詠昊明知甲基安非他命（Methamphetamine） 係毒品危害
    防制條例第2 條第2 項第2 款所規定之第二級毒品，非經許
    可，不得持有，竟基於持有第二級毒品之犯意，於民國99年
    8 月中旬某日，在屏東縣屏東市○○路160 巷32號住處，受
    綽號「一流」之許朝明（於99年9 月21日死亡）之託保管甲
    基安非他命1 包而持有之。迄至同年10月5 日凌晨零時30分
    許，經警在屏東縣屏東市○○路與成功路口，發覺林詠昊與
    不知情之友人鄭明山、徐銘坊（均經公訴人為不起訴處分）
    從醉愛卡拉OK走至徐銘坊之車牌號碼D9-6355 號自小客車時
    ，形跡可疑，上前盤查後，發現該車副駕駛座腳踏墊上置放
    一包疑似毒品之包裹，經林詠昊等人同意搜索而送驗檢出第
    二級毒品甲基安非他命成分，純度約94% ，驗前純質淨重約
    942.59公克，而悉上情。
二、案經屏東縣政府警察局移送臺灣屏東地方法院檢察署檢察官
    偵查起訴。
    理  由
一、本件被告林詠昊所犯非死刑、無期徒刑、最輕本刑為3 年以
    上有期徒刑之罪，亦非高等法院管轄之第一審案件，而被告
    於本院行準備程序中就被訴事實為有罪之陳述，經告知被告
    簡式審判程序之旨並聽取當事人意見後，本院合議庭依刑事
    訴訟法第273 條之1 第1 項規定，裁定由受命法官獨任進行
    簡式審判程序，合先敘明。
二、上揭犯罪事實，業據被告於本院審理中坦承不諱，核與證人
    鄭明山、徐銘坊、程志豪證述之情節大致相符，並有自願受
    搜索同意書、搜索扣押筆錄、扣押物品目錄表、現場照片等
    在卷可佐，而扣案之淡米白色晶體1 包（驗前毛重1012.22
    公克，包裝塑膠袋重9.46公克），經送驗後結果檢出第二級
    毒品甲基安非他命（Methamphetamine ）成分，純度約94﹪
    ，驗前純質淨重約942.59公克，取0.20公克鑑定用鑿，餘10
    02.56 公克等情，有內政部警政署刑事警察局99年10月12日
    刑鑑字第0990140246號鑑定書1 份在卷可稽（見偵查卷第52
    頁），足見被告持有扣案之第二級毒品甲基安非他命1 包，
    且已逾毒品危害防制條例第11條第4 項犯罪構成要件所定的
    純質淨重20公克以上，要無疑義。綜上所述，足證被告前開
    自白與事實相符，罪證明確，犯行洵堪認定，應依法論科。
三、查甲基安非他命屬毒品危害防制條例第2 條第2 項第2 款規
    定之第二級毒品，核被告之行為，係犯毒品危害防制條例第
    11條第4 項之持有第二級毒品純質淨重20公克以上罪。爰審
    酌被告非法持有第二級毒品甲基安非他命之數量甚多，若流
    入市面，犯罪所生危害不容小覷，對社會治安造成潛在之危
    險非微，兼衡被告前無犯罪紀錄，亦不曾因施用毒品而受觀
    察勒戒，素行尚佳，有臺灣高等法院被告前案紀錄表1 份在
    卷可稽，並念及其行為本身對社會所造成之危害並非直接，
    且犯罪後坦承犯行，態度尚佳等一切情狀，量處如主文所示
    之刑，並就罰金部分諭知易服勞役之折算標準。又被告未曾
    因故意犯罪受有期徒刑以上刑之宣告，有上開前案紀錄表可
    稽，素行尚佳，應係一時失慮而罹刑典，經此審判科刑，當
    知所警惕，信無再犯之虞，且被告現有正當工作，認所宣告
    之刑以暫不執行為適當，爰諭知緩刑5 年，以勵自新，並斟
    酌被告犯罪之情形，為使被告記取教訓以保持善良品行及建
    立正確法律觀念，依刑法第74條第2 項第5 款之規定，命其
    應依執行檢察官之命令向指定之政府機關、政府機構、行政
    法人、社區或其他符合公益目的之機構或團體，提供240 小
    時之義務勞務，併依刑法第93條第1 項第2 款之規定，諭知
    於緩刑期間付保護管束。扣案之第二級毒品甲基安非他命1
    包（驗前純質淨重約942.59公克，驗後重1002.56 公克），
    及包裝上開毒品所用之外包裝袋因包裝而沾附甲基安非他命
    於內，難以析離，應整體視為毒品之一部，併同其內毒品，
    均依毒品危害防制條例第18條第1 項沒收銷燬之。
據上論斷，應依刑事訴訟法第273 條之1 第1 項、第299 條第1
項前段，毒品危害防制條例第11條第4 項、第18條第1 項前段，
刑法第11條前段、第42條第3 項、第74條第1 項第1 款、第2 項
第5 款、第93條第1 項第2 款，判決如主文。
本案經檢察官許英輝到庭執行職務。
中    華    民    國   100    年    5     月    31    日
                  刑事第四庭    法  官  蔡玉雪
以上正本證明與原本無異。
如不服本判決應於收受判決後10日內向本院提出上訴書狀，並應
敘述具體理由；其未敘述上訴理由者，應於上訴期間屆滿後20日
內向本院補提理由書（均須按他造當事人之人數附繕本）「切勿
逕送上級法院」。
中    華    民    國   100    年    5     月    31    日
                                書記官  黃麗燕
附錄本案論罪科刑法條全文：
毒品危害防制條例第11條第4項
持有第二級毒品純質淨重二十公克以上者，處 6 月以上 5 年以
下有期徒刑，得併科新臺幣 70 萬元以下罰金。